【裁判字號】    92,易,1303
【裁判日期】    920827
【裁判案由】    傷害
【裁判全文】
臺灣高雄地方法院刑事判決                        九十二年度易字第一三三號
    公  訴  人  臺灣高雄地方法院檢察署檢察官
    被      告  乙○○
                丙○○
右列被告等因傷害案件，經檢察官提起公訴（九十一年度偵字第一九六二三號、九十
二年度偵字第一八四九號），本院判決如左：
    主  文
乙○○、丙○○傷害人之身體，乙○○處罰金仟元、丙○○處罰金肆仟元，如易服
勞役，均以佰元折算壹日。
    事  實
一、丙○○因懷疑其夫甲○○與乙○○有婚外情，乃於民國九十一年七月八日中午十
    二時許，協同高雄市政府警察局鼓山分局龍華派出所警員丁○○、丙○○之兄楊
    文獅、外甥楊國義等人，前往乙○○位於高雄市○○區○○路四五二號九樓之三
    之住處，先由丁○○試按門鈴，佯稱普查戶口，乙○○開啟大門後，丙○○與楊
    文獅、楊國義衝入屋內，見甲○○確實與乙○○共處一室，丙○○因認乙○○確
    與其夫甲○○有婚外情，而與乙○○發生激烈爭執，詎丙○○、乙○○二人竟分
    別基於傷害對方身體之犯意，先由丙○○徒手毆打乙○○，乙○○亦還手毆打丙○○，二人互毆後，致乙○○受有兩頰、左肘、後頸部酸痛等傷害；丙○○則受
    有前胸紅腫一Ｘ一公分、左臂瘀血二Ｘ二公分、左前臂瘀血一Ｘ一公分、右前臂
    瘀血三Ｘ二公分之傷害。
二、案經乙○○、丙○○訴由高雄市政府警察局鼓山分局報告臺灣高雄地方法院檢察
    署檢察官偵查起訴。
    理  由
一、訊據被告乙○○、丙○○固均坦承二人有於右揭時、地發生口角，而互相拉扯之
    事實，惟均矢口否認有何傷害犯行，被告乙○○辯稱：伊完全沒有動手毆打丙○○，一開始丙○○打伊時，伊都沒有反抗，直到丙○○拉伊頭髮時，伊才用手抓
    著丙○○的手，後來想說打人不對，就把手放掉云云；被告丙○○則辯稱：乙○○開門進入屋內後，我先責罵甲○○及乙○○，乙○○就過來打我，我僅用雙手
    撥開乙○○的手，並沒有打到乙○○其他地方云云。經查：
（一）右揭告訴人即被告丙○○遭被告乙○○毆打之事實，業據告訴人丙○○於偵查
      中及本院審理時指訴綦詳，核與證人楊文獅於警詢中證稱：「我們進去後就看
      到丙○○與乙○○發生扭打，丙○○的頭髮被乙○○抓著」等語，及證人楊國
      義於警詢中亦證稱：「‧‧‧等我們進入屋內，我姑姑丙○○與乙○○講不到
      幾句話就發生爭執進而扭打，後來我父親楊文獅就將他們制止分開」等語，大
      致相符，參以證人丁○○於本院調查時證稱：「他們三人進入後，我在外面聽
      到很大聲的吵鬧聲與尖叫聲，我就進入查看，進入後看到丙○○與乙○○靠近
      冰箱，二人雙手拉扯在一起，看不清楚誰抓誰頭髮」、「（問：當時看到乙○○、丙○○身上有傷？）‧‧‧丙○○雙手有受傷」等語，足見被告乙○○確
      有毆打告訴人丙○○之行為；另告訴人丙○○受有「前胸紅腫一Ｘ一公分、左
      臂瘀血二Ｘ二公分、左前臂瘀血一Ｘ一公分、右前臂瘀血三Ｘ二公分」傷害等
      情，有高雄市立婦幼綜合醫院九十一年七月八日之驗傷診斷書一紙可憑，依告
      訴人丙○○所受之傷勢以觀，顯非單純拉扯所致成，足證告訴人丙○○前揭指
      訴應屬非虛，堪可採信，被告乙○○辯稱僅有與告訴人丙○○發生拉扯云云，
      不足採信。
（二）告訴人即被告乙○○於右揭時、地遭被告丙○○毆打成傷等情，業據告訴人乙○○於本院指訴稱：「（問：丙○○如何打妳？）在客廳用手先打我耳光，之
      後又扯我頭髮，把我拖到冰箱門前，又打我耳光、頭部，我的腳也因為撞到冰
      箱受傷。肩部、頸部也有扭傷」等語，核與證人甲○○於警詢時證稱：「乙○○開門後，丙○○與楊文獅、楊國義就衝進屋內，楊文獅就拿著相機一直拍照
      ，另丙○○二話不說，就追著乙○○跑到廚房，以徒手毆打乙○○及拉扯她的
      頭髮，並把乙○○拖到廚房冰箱門前壓住，繼續毆打」等語，及於本院調查時
      證稱：「門開後楊文獅就先衝進來，帶著照相機對我照相。當時我人在客廳看
      電視，被告乙○○站在門口，被告丙○○進來就開始打被告乙○○，拉著他的
      頭髮，拖到冰箱那裡。用手一直打他的頭部，我趕快過去要拉開他們。但我拉
      不開他們，後來警察進來說叫你不要打你還打，才把他們拉開」等語，大致相
      符，應堪認定；參以告訴人乙○○指稱：「處理警員丁○○聽到丙○○毆打我
      的聲音時，有進屋內罵丙○○說：『我在車內交代到了現場不能打人，結果你
      還又打人，然後處理員警就對丙○○說以後妳的事情我都不管了』」等語，核
      與證人甲○○於警詢時證稱：「處理警員丁○○聽到丙○○毆打乙○○的聲音
      時，有進屋內罵丙○○說：『我在車內交代到了現場不能打人，結果你還又打
      人』」等語，及證人楊文獅於警詢時證稱「（問：處理警員丁○○聽到乙○○
      與丙○○二人扭打聲音時，進入屋內是否有無罵丙○○說：『我在車內交代到
      了現場不能打人，結果你還又打人，然後處理員警就對丙○○說以後妳的事情
      我都不管了』等語詞？）警員丁○○有這樣說無誤」等語相符，再徵諸證人丁○○於本院證稱：「（問：當時看到乙○○、丙○○身上有傷？）乙○○頭部
      、臉部、手部有受傷」等語，益足以推知被告丙○○確有毆打告訴人乙○○之
      事實，是被告丙○○辯稱：沒有毆打告訴人乙○○云云，顯係事後卸責之詞，
      不足採信。
（三）綜上所述，本件事證明確，被告乙○○、丙○○之犯行，均堪認定。
二、核被告乙○○、丙○○所為，均係犯刑法第二百七十七條第一項之普通傷害罪。
    爰審酌被告丙○○因懷疑被告乙○○與其夫甲○○有婚外不正常交往，即先動手
    毆打被告乙○○，犯罪情節較重，被告乙○○亦因被告丙○○之責罵及毆打，即
    還手與被告丙○○互毆，並均致對方成傷，法紀觀念均屬薄弱，惟念被告二人均
    未有前科紀錄，有臺灣高等法院被告全國前案紀錄表可憑，素行良好，及二人所
    受傷勢等一切情狀，各量處如主文所示之刑，併均諭知易服勞役之折算標準，以
    資懲儆。
據上論斷，應依刑事訴訟法第二百九十九條第一項前段，刑法第二百七十七條第一項
、第四十二條第二項前段，罰金罰鍰提高標準條例第一條前段、第二條，判決如主文
。
本案經檢察官李廷輝到庭執行職務。
中      華      民      國    九十二    年      八      月    二十七    日
                                  臺灣高雄地方法院刑事第二法庭
                                      審判長法  官  莊崑山
                                            法  官  吳為平
                                            法  官  曾鴻文
右正本證明與原本無異。
如不服本判決，應於判決送達後十日內，向本院提出上訴狀。
                                            書記官    王高山
中    華    民    國      九十二      年      八  月      二十八    日


司法院資訊處製作；財團法人民間司法改革基金會備份。
